Minutes et répertoires du notaire Pierre CROZON, 27 mars 1517 - 5 mars 1532 (étude XXXIII)
Archives nationales
- Minutes de Pierre CROZON, 2 décembre 1500 - 5 mars 1532; MC/ET/XXXIII/2 - MC/ET/XXXIII/15
  - Minutes. 1530, mars - décembre, mars - décembre 1530; MC/ET/XXXIII/15
    - 'Come il soyt insin que prosés se soyt meu entre Jehan Adan, d'unne part, et Jehan Petit le junne, d'autre part, heu deux ensemble tuteurs et curateurs de Katerinne Bien Aysé, nyesse dud. Jehan Adan, à cause de sa famme, pour la nouriture de ladiste Katerinne Bien Aysé, que led. Jehan Adan men
      Et sy a esté acordé par eux que led. Petit baillera par chacun an advenant aud. Jehan Adan la somme de quatre livres tournoys pour ayder à nourir ladiste Katerinne à Jehan Adam, jusques à ce que lad. Katherine soit mariée ou autrement pourveue, sans qu'il soyt rien rabatu sur les biens de ladiste Katerinne.
      Et la reste de ladiste nouriture led. Jehan Adan la payra et n'en demandera rien, et sans rien rabatre à ladiste Katerinne sur ce qu'il a d'elle.
      Et ce il fault quelques abilemens à ladiste Katerinne, led. Petit les baillera en desdusion et sur les biens qu'il a de ladiste Katerinne.
      Et ce il failloyt maistre ladiste Katerinne en aprentisage et qu'il coutast quelque argent, il sera prins sur la susesion de ladiste Katerinne, et le baillera led. Petit, en le apelant aud. marché, que ne pourra faire led. Jehan Adan sans led. Petit.
      Et outre a proumys Jehan Petit l'ayné, en fezant cest acort, de sa grase et liberallité, donner à ladiste mineur Katerinne Bien Aysé le drap de ungne robe, corset et chaperon, fayt en faveur de ce present appoinctement....
      Cest acort fayt et pasé sans despens de costé et d'autre touchant le prosés par si devant meu entre eux et sans que on en fasse rien demander à ladiste myneur...'.
      Ernest Coyecque, Recueil d'actes notariés relatifs à l'histoire de Paris et de ses environs au XVIe siècle [étude XXXIII], t. I, 1498-1545 [3608 actes], Paris, 1905, p. 242, notice n° 1211 (instrument de recherche imprimé dématérialisé dont la version intégrale est accessible en ligne par la rubrique 'Autres instruments de recherche', voir contexte dans le Plan d’orientation général - Notaires de Paris, guides thématiques du Minutier).
      accord; Bienaisé, Chaterine; Cornilau, Jean; Le Fèvre, Jaques; Adan, Jean; Petit, Jean (le jeune); Petit, Jean (l'aîné); Adam, Jean; Ferrebouc, Jacques; libraire